# 请教陈版主关于三免三减半期间递延所得税适用税率

提问人：gladysxjw 时间：2020-11-27 10:33:09
请教陈版主：
企业所得税税率25%，目前享受三免三减半的优惠政策，因坏账准备形成递延所得税资产，那么处于免税期与减半期，是否均可以确认递延所得税资产呢，适用税率是否按照未来转回时的适用税率25%进行确认呢？ 谢谢

回答人：chenyiwei
确认递延所得税资产的适用税率为暂时性差异未来转回时的预期适用税率（基于当前可获得的信息和当前有效的税法规定确定）。在你的案例中，如果该项坏账损失预计将在三年三减半期满后才能税前扣除，则按非优惠税率计量递延所得税资产。